臺灣高等法院臺中分院刑事判決
111年度上訴字第1313號
上  訴  人  
即  被  告  張加歆



選任辯護人  邱靖凱律師（法扶律師）                  
上列上訴人即被告因違反毒品危害防制條例案件，不服臺灣臺中
地方法院110年度訴字第2191號中華民國111年3月10日第一審判
決（起訴案號：臺灣臺中地方檢察署110年度偵字第33313號），
提起上訴，本院判決如下：
    主  文
原判決關於乙○○部分撤銷。
乙○○共同犯販賣第二級毒品而混合二種以上之毒品未遂罪，處有
期徒刑壹年陸月。緩刑肆年，緩刑期間付保護管束，並應向公庫
支付新臺幣參萬元及向指定之政府機關、政府機構、行政法人、
社區或其他符合公益目的之機構或團體提供肆拾小時之義務勞務
，暨接受法治教育課程貳場次。扣案如附表編號1所示之物沒收
銷燬。
    事  實
一、乙○○明知「3,4-亞甲基雙氧甲基安非他命（MDMA）」、「甲
    基安非他命（Methamphetamine）」係毒品危害防制條例第2
    條第2項第2款所規定之第二級毒品，「3,4-亞甲基雙氧苯基
    乙基胺戊酮（N-Ethylpentylone）」、「4-甲基甲基卡西酮
    （4-Methylmethcathinone、Mephedrone、4-MMC）」、「甲
    基-N,N-二甲基卡西酮（Methyl-N,N-Dimethylcathinone）
    」係同條例第2條第2項第3款規定之第三級毒品，依法不得
    持有、販賣，竟為貪圖不法利益，與陳任廷（業經原審判處
    有期徒刑1年3月確定）及真實姓名年籍不詳、通訊軟體Wech
    at（下稱微信）暱稱「饅頭」之成年人（無證據證明為未滿
    18歲之人），共同基於販賣第二級毒品而混合二種以上毒品
    之犯意聯絡，推由暱稱「饅頭」之人以網際網路登入社群網
    路服務平臺Twitter，並於暱稱下方留言「付費音樂課」等
    暗示販賣毒咖啡包之廣告訊息，嗣經警方於民國110年10月1
    7日執行網路巡邏勤務時發覺上開販賣毒品之訊息，即與暱
    稱「饅頭」之人互加微信好友並佯稱欲以新臺幣（下同）60
    00元之價格購買毒咖啡包10包，並約定交易之時間、地點。
    暱稱「饅頭」之人旋將上開毒品交易訊息以微信告知乙○○（
    微信暱稱「Ch」），再由乙○○轉知陳任廷（微信暱稱「忠奎
    」）後，陳任廷即於110年10月18日凌晨0時12分許，在臺中
    市○區○○路000巷00號前，向陳俊憲（微信暱稱「跳跳」，業
    經臺灣臺中地方檢察署以110年度偵字第37141、37171號提
    起公訴）以1000元之價格購得含有混合前開第二級、第三級
    毒品成分之毒咖啡包3包，並返回其位於臺中市○○區○○路0段
    000○0號租屋處，將該毒咖啡包3包拆開並分裝成毒咖啡包10
    包，而於同日凌晨0時55分許，依乙○○之指示，自上開租屋
    處下樓與佯裝買家之員警碰面後，當場將附表編號1所示之
    毒品咖啡包10包交付予佯裝買家之員警，旋遭員警表明身分
    查獲而未遂，並扣得如附表所示之物，嗣乙○○亦從上開租屋
    處下樓察看，警方發覺有異上前盤查而查悉上情。
二、案經臺中市政府警察局霧峰分局報告臺灣臺中地方檢察署檢
    察官偵查起訴。
    理  由
一、證據能力方面
  ㈠另按被告以外之人（包括證人、鑑定人、告訴人、被害人及
    共同被告等）於審判外之陳述，雖不符刑事訴訟法第159條
    之1至之4 等之規定，而經當事人於審判程序同意作為證據
    ，法院審酌該言詞陳述或書面陳述作成時之情況，認為適當
    者，亦得為證據；當事人、代理人或辯護人於法院調查證據
    時，知有刑事訴訟法第159條第1項不得為證據之情形，而未
    於言詞辯論終結前聲明異議者，視為有前項之同意，同法第
    159條之5 定有明文。本判決以下所引用被告以外之人於審
    判外之陳述，雖查無符合刑事訴訟法第159條之1至之4之情
    形，惟檢察官、被告、辯護人於本院準備程序、審理時對於
    證據能力均未聲明異議（見本院卷第77至80、175至179頁）
    ，本院審酌後認為該等證據均為法院事實認定之重要依據，
    作為本案之證據均屬適當，故依刑事訴訟法第159條之5規定
    ，認均具有證據能力。
  ㈡另本院以下所引用之非供述證據，與本件事實具有自然關聯
    性，且核屬書證、物證性質，又查無事證足認有違背法定程
    式或經偽造、變造所取得等證據排除之情事，復經本院依刑
    事訴訟法第164條、第165條踐行物證、書證之調查程序，認
    具有證據能力。
二、認定犯罪事實所憑之證據及理由
  ㈠上開犯罪事實，業據被告乙○○於警詢、偵訊、原審及本院準
    備程序、審理時均坦承不諱（見110年度偵字第33313卷《下
    稱偵33313卷》第67至79、265至273頁，原審卷第112至113、
    190至193頁，本院卷第76、180至182頁），核與證人即共犯
    陳任廷於警詢、偵訊時之證述（見偵33313卷第49至61、245
    至255、317至321、325至327、333至334頁）相符，並有員
    警職務報告、臺中市政府警察局霧峰分局搜索扣押筆錄及扣
    押物品目錄表、微信暱稱「饅頭」個人資訊頁面擷圖、警方
    與暱稱「饅頭」間之微信對話內容擷圖、被告乙○○與暱稱「
    饅頭」間之微信對話內容擷圖、被告乙○○與陳任廷間之微信
    對話內容擷圖、微信聯絡人紀錄擷圖、陳任廷與暱稱「跳跳
    」間之微信對話內容擷圖、現場蒐證及扣案毒品照片等在卷
    可稽（見偵33313卷第43至44、81至95、111至117、119至13
    7、139至146、147、148至160、161至176頁），復有扣案如
    附表所示之物為憑，而扣案如附表編號1所示之物經送驗結
    果，分別檢出第二級毒品「3,4-亞甲基雙氧甲基安非他命（
    MDMA）」、「甲基安非他命（Methamphetamine）」及第三
    級毒品「3,4-亞甲基雙氧苯基乙基胺戊酮（N-Ethylpentylo
    ne）」、「4-甲基甲基卡西酮（4-Methylmethcathinone、M
    ephedrone、4-MMC）」、「甲基-N,N-二甲基卡西酮（Methy
    l-N,N-Dimethylcathinone）」成分，有衛生福利部草屯療
    養院110年11月2日草療鑑字第1101000376號鑑驗書在卷可佐
    （原審卷第73至83頁），足認被告乙○○上開任意性自白均與
    事實相符，堪以採信。
  ㈡按販賣毒品之所謂販賣行為，係行為人基於營利之目的，而
    販入或賣出毒品而言。販賣毒品者，其主觀上須有營利之意
    圖，且客觀上有販賣之行為，即足構成，至於實際上是否已
    經獲利，則非所問。即於有償讓與他人之初，係基於營利之
    意思，並著手實施，而因故無法高於購入之原價出售，最後
    不得不以原價或低於原價讓與他人時，仍屬販賣行為。必也
    始終無營利之意思，縱以原價或低於原價有償讓與他人，方
    難謂為販賣行為，而僅得以轉讓罪論處（最高法院93年度台
    上字第1651號判決意旨參照）。又販賣毒品係政府嚴予查緝
    之違法行為，且可任意分裝或增減其分量，各次買賣之價格
    ，當亦各有差異，隨供需雙方之資力、關係之深淺、需求之
    數量、貨源之充裕與否、販賣者對於資金之需求如何即殷切
    與否，以及政府查緝之態度，進而為各種不同之風險評估，
    而為機動性之調整，因之販賣之利得，除經坦承犯行，或帳
    冊價量均記載明確外，委難察得實情，是縱未確切查得販賣
    賺取之實際差價，但除別有事證，足認係按同一價格轉讓，
    確未牟利之情形外，尚難執此認非法販賣之事證有所不足，
    致知過坦承者難辭重典，飾詞否認者反得逞僥倖，而失情理
    之平。況販賣者從各種「價差」或「量差」或係「純度」謀
    取利潤方式，或有差異，然其所圖利益之非法販賣行為目的
    ，則屬相同，並無二致；衡諸毒品取得不易，量微價高，依
    一般社會通念以觀，凡為販賣之不法勾當者，倘非以牟利為
    其主要誘因及目的，應無甘冒被查緝法辦重刑之危險，平白
    無端義務為該買賣之工作，是其販入之價格必較售出之價格
    低廉，而有從中賺取買賣差價牟利之意圖及事實，應屬符合
    論理法則且不違背社會通常經驗之合理判斷。查被告乙○○與
    陳任廷以1000元代價購得毒咖啡包3包後，自行分裝成10包
    欲以6000元出售，足徵被告就本案販賣毒品之犯行，確有牟
    利之意圖無訛。
  ㈢綜上所述，本案事證明確，被告上開犯行，洵堪認定，應予
    依法論科。
三、論罪及法律適用之說明　
  ㈠查「3,4-亞甲基雙氧甲基安非他命（MDMA）」、「甲基安非
    他命（Methamphetamine）」係毒品危害防制條例第2條第2
    項第2款所規定之第二級毒品，「3,4-亞甲基雙氧苯基乙基
    胺戊酮（N-Ethylpentylone）」、「4-甲基甲基卡西酮（4-
    Methylmethcathinone、Mephedrone、4-MMC）」、「甲基-N
    ,N-二甲基卡西酮（Methyl-N,N-Dimethylcathinone）」係
    同條例第2條第2項第3款規定之第三級毒品，依法均不得持
    有、販賣；又109年7月15日修正施行之毒品危害防制條例增
    定第9條第3項「犯前5條之罪（按即毒品危害防制條例第4條
    至第8條）而混合二種以上之毒品者，適用其中最高級別毒
    品之法定刑，並加重其刑至二分之一。」該條項所稱之「混
    合」，係指將二種以上之毒品摻雜調合，無從區分而言（如
    置於同一包裝）。考其立法目的，係因目前毒品查緝實務，
    施用混合毒品之型態日益繁多，且因混合毒品之成分複雜，
    施用後所造成之危險性及致死率均高於施用單一種類者，為
    加強遏止混合毒品之擴散，爰增定犯毒品危害防制條例第4
    條至第8條之罪，而有混合二種以上毒品之情形者，加重其
    刑至二分之一。此規定係就犯罪類型變更之個別犯罪行為予
    以加重，當屬刑法分則加重之性質而成為另一獨立之罪。經
    查，被告本案所販賣之毒品咖啡包均含有上開第二級及第三
    級毒品成分，係同一包裝內摻雜調合有二種以上之毒品，自
    屬該項所稱之混合二種以上之毒品。又被告與共犯間原本即
    具有意圖營利販賣混合二種以上毒品之犯意聯絡，且透過網
    路通訊軟體發送販賣毒品咖啡包之訊息，顯已達販賣毒品之
    著手階段（最高法院109年度台上大字第4861號裁定意旨參
    照），僅因員警實施誘捕，實際上並無買受毒品之真意，始
    未能完成毒品交易，是核被告本案所為，係犯毒品危害防制
    條例第9條第3項、第4條第6項、第2項、第3項之販賣第二級
    毒品而混合二種以上毒品未遂罪。
  ㈡又毒品危害防制條例第2條第2項既依毒品之成癮性、濫用性
    及對社會之危害性將之分為四級，則不同品項之同級毒品，
    其對法益危害性仍屬相同，是在判斷所持有毒品之數量是否
    已達該條例第11條第3至6項所定之一定數量時，應將同級毒
    品合併計算，且屬單純一罪，不因其分屬不同品項而分開計
    算。查被告因本案販賣毒品犯行，所持有之毒品數量合計淨
    重為3.8559公克，並未達毒品危害防制條例第11條第5項「
    持有第三級毒品純質淨重五公克以上」，自不生持有第三級
    毒品之低度行為為販賣之高度行為所吸收之問題。至於被告
    持有第二級毒品之低度行為，該當毒品危害防制條例第11條
    第2項之持有第二級毒品罪，仍應為販賣未遂之高度行為所
    吸收，不另論罪。
  ㈢被告就本案犯行，與陳任廷及暱稱「饅頭」之人具有犯意聯
    絡及行為分擔，應論以共同正犯。
  ㈣刑之加重、減輕事由
　　⑴被告本案所犯販賣第二級毒品而混合二種以上毒品未遂罪
      ，依毒品危害防制條例第9條第3項規定，應適用販賣第二
      級毒品罪之法定刑，並就法定刑為有期徒刑及罰金刑部分
      予以加重其刑（法定刑為無期徒刑部分不得加重）。
　　⑵被告雖已著手本案販賣毒品犯行，惟因員警實施誘捕，實
      際上並無買受毒品之真意而不遂，為未遂犯，爰依刑法第
      25條第2項規定，減輕其刑。
　　⑶又犯毒品危害防制條例第4條至第8條之罪於偵查及歷次審
      判中均自白者，減輕其刑，毒品危害防制條例第17條第2
      項定有明文。查被告就本案販賣毒品犯行，於偵查、原審
      及本院審理時均自白犯罪，應依毒品危害防制條例第17條
      第2項之規定，減輕其刑。
　　⑷另毒品危害防制條例第17條第1項規定：「犯第4條至第8條
      、第10條或第11條之罪，供出毒品來源，因而查獲其他正
      犯或共犯者，減輕或免除其刑。」所稱「供出毒品來源，
      因而查獲其他正犯或共犯」，係指被告供出毒品來源之有
      關資料，諸如前手之姓名、年籍、住居所、或其他足資辨
      別之特徵等，使調查或偵查犯罪之公務員因而對之發動調
      查或偵查並查獲者，亦即被告之「供出毒品來源」，與調
      查或偵查犯罪之公務員對之發動調查或偵查並進而查獲之
      間，論理上須具有先後且相當之因果關係。查本案並未因
      被告之供述而有查獲暱稱「饅頭」之人等情，有臺中市政
      府警察局霧峰分局111年6月16日份中市警霧分偵字第1110
      024840號函檢送職務報告及刑事案件報告書（見本院卷第
      59至62頁），依前揭意旨，自難認被告就本案販賣毒品犯
      行有毒品危害防制條例第17條第1項規定減免其刑之適用
      。
　　⑸又按刑之量定，為求個案裁判之妥當性，法律固賦予法院
      裁量權，但此項裁量權之行使，除應依刑法第57條規定，
      審酌行為人及其行為等一切情狀，為整體之評價，並應顧
      及比例原則與平等原則，使罪刑均衡，輕重得宜，以契合
      社會之法律感情。又刑法第59條規定犯罪之情狀可憫恕者
      ，得酌量減輕其刑，其所謂「犯罪之情狀」，與同法第57
      條規定科刑時應審酌之一切情狀，並非有截然不同之領域
      ，於裁判上酌減其刑時，應就犯罪一切情狀（包括第57條
      所列舉之10款事項），予以全盤考量，審酌其犯罪有無可
      憫恕之事由（即有無特殊之原因與環境，在客觀上足以引
      起一般同情，以及宣告法定低度刑，是否猶嫌過重等等）
      ，以為判斷。按毒品危害防制條例第9條第3項、第4條第2
      項、第3項之販賣混合第二級、第三級二種以上毒品罪，
      適用最高級別即販賣第二級毒品之法定刑「無期徒刑或10
      年以上有期徒刑，得併科新臺幣1500萬元以下罰金」，並
      「加重其刑至二分之一」，然同為販賣混合第二級、第三
      級二種以上毒品之人，其素行、原因動機不一，犯罪情節
      未必盡同，所造成危害社會之程度自屬有異，法律科處此
      類犯罪，所設之法定最低本刑卻同為上開刑度，不可謂不
      重。於此情形，自非不可依客觀之犯行與主觀之惡性二者
      加以考量其情狀，是否有可憫恕之處，俾適用刑法第59條
      規定酌量減輕其刑，期使個案間之量刑符合罪刑相當原則
      及比例、平等原則。查被告雖參與販賣本案毒品咖啡包，
      助長毒品之流通，對於國民健康及社會秩序有所危害，本
      應受非難，然考量被告年紀尚輕、前無犯罪紀錄、一時失
      慮涉犯本件重罪，犯後始終坦承犯行，且參諸其僅負責居
      間聯繫交易毒品事宜、本案販賣毒品之數量甚微，衡其惡
      性及犯罪情節，顯與廣泛大量販賣毒品之大盤、中盤毒販
      迥不相同，參酌被告犯案經過、情節等具體情狀，認對被
      告處以減刑後之法定最低刑度，依社會一般觀念及法律感
      情猶有過重之情，客觀上不無可憫恕之處，爰依刑法第59
      條規定酌減其刑，並與上述刑之加重及各該減輕事由，依
      法先加後遞減之。
四、撤銷改判之理由
　㈠原審以被告所犯事證明確，予以論罪科刑，固非無見，惟查
    犯罪之情狀顯可憫恕，認科以最低度刑仍嫌過重者，得酌量
    減輕其刑，刑法第59條定有明文。而衡以被告本件惡性及犯
    罪情節，顯與廣泛大量販賣毒品之大盤、中盤毒販迥不相同
    ，並參酌被告年紀尚輕、前無犯罪紀錄、一時失慮涉犯本件
    重罪等具體情狀，認對被告上開犯罪處以減刑後之法定最低
    刑度，依社會一般觀念及法律感情猶有過重之情，客觀上不
    無可憫恕之處，原審未予審酌被告上開客觀上足以引起一般
    同情之犯罪情狀，而未依刑法第59條減輕其刑，稍有未洽。
    從而，被告提起上訴，請求依刑法第59條規定減輕其刑，為
    有理由，自應由本院將原判決予以撤銷改判。
　㈡爰以行為人責任為基礎，審酌被告無視國家杜絕毒品犯罪之
    禁令，明知販賣毒品係屬違法且為重罪，竟為獲取不法益，
    著手於販賣第二、三級毒品犯罪行為之實行，其行為之不法
    內涵非輕，對社會具有極高之危害性，其所為實值非難；惟
    考量被告犯後已坦承犯行，犯罪後態度良好，兼衡被告犯罪
    之動機、目的、手段及參與之情節、販賣之毒品數量、自陳
    國中畢業之智識程度、擔任油漆學徒、罹患腎臟疾病及家庭
    經濟生活狀況（見本院卷第157、183頁）等一切情狀，量處
    如主文第2項所示之刑。
　㈢另按凡有審理事實職權之法院，均得依其職權諭知緩刑，而
    是否宣告緩刑，屬實體法上賦予法院得為自由裁量之事項，
    自應就行為人是否適具緩刑之情狀，於裁判時本於一般法律
    原則綜合裁量（最高法院72年台上字第6696號判例、103年
    度台非字第130號裁定參照）。查被告前未曾因故意犯罪受
    有期徒刑以上刑之宣告，有臺灣高等法院被告前案紀錄表在
    卷可佐（見本院卷第43頁），其無視法律禁制，參與本案販
    賣毒品犯行，對國人身心健康及社會治安造成潛在危險，固
    然非是，惟考量其僅係負責居間聯繫交易毒品事宜，非出於
    對外兜售、磋商交易內容之核心角色，且其為警查獲後即供
    述其參與之情節，應已反躬自省，復念其年僅20餘歲，年輕
    識淺，短於思慮而罹本案刑章，目前擔任油漆學徒，而有正
    當職業，日後仍有可為，倘令其入監服刑，恐未收教化之效
    ，先受與社會隔絕之害，甚而自暴自棄，有違刑罰再社會化
    之目的，是以本院認所宣告之刑，以暫不執行為適當，爰依
    刑法第74條第1項第1款規定，併予宣告緩刑4年。另考量被
    告所為對國人身心健康及社會治安造成潛在危險，為使其深
    切記取教訓，強化法治觀念，導正偏差行為，俾於緩刑期內
    能深知警惕，避免再度犯罪，爰依刑法第74條第2項第4款、
    第5款、第8款之規定，命其應於本判決確定之日起一年內向
    公庫支付新臺幣3萬元，及向指定之政府機關、政府機構、
    行政法人、社區或其他符合公益目的之機構或團體，提供40
    小時之義務勞務；暨接受受理執行之地方檢察署所舉辦之法
    治教育課程2場次，並依刑法第93條第1項第2款之規定，宣
    告於緩刑期間付保護管束，以觀後效。
五、沒收部分
　㈠按查獲之第二級毒品，不問屬於犯罪行為人與否，均沒收銷
    燬之，毒品危害防制條例第18條第1項定有明文。查扣案如
    附表編號1所示之物，經送鑑驗結果，其內均含第二級毒品
    成分，自屬毒品危害防制條例第2條第2項第2款所規定之第
    二級毒品，而為違禁物，且係被告本案所販賣之毒品，自應
    依上開規定，予以宣告沒收銷燬；其中雖含有其他非屬第二
    級毒品之成分，然已與第二級毒品混合難以析離，且該等包
    裝袋因直接包覆毒品，其上顯留有該毒品之殘渣，亦難以析
    離，均應一併沒收銷燬之。至上開毒品鑑驗用罄部分，因已
    滅失，自毋庸為沒收銷燬之諭知，併此說明。
　㈡按「犯毒品危害防制條例第4條之罪者，其供犯罪所用之物，
    不問屬於犯罪行為人與否，均沒收之」，毒品危害防制條例
    第19條第1項定有明文。另犯罪工具物須屬被告所有，或被
    告有事實上之處分權時，始得在該被告罪刑項下諭知沒收；
    至於非所有權人，又無共同處分權之共同正犯，自無庸在其
    罪刑項下諭知沒收（最高法院107年度台上字第1109號、第1
    602號判決意旨可資參照）。查扣案如附表編號2、3所示等
    物，均係共犯陳任廷所有，且供其聯絡本案犯行所用，業經
    共犯陳任廷於原審訊問時供承在卷（見原審卷第41至42頁）
    ，自應於共犯陳任廷本案所犯之罪項下宣告沒收，附此敘明
    。
據上論結，應依刑事訴訟法第369條第1項前段、第364條、第299
條第1項前段，毒品危害防制條例第4條第2項、第3項、第6項、
第9條第3項、第17條第2項、第18條第1項，刑法第11條、第28條
、第25條第2項、第59條、第74條第1項第1款、第2項第4款、第5
款、第8款、第93條第1項第2款，判決如主文。
本案經檢察官廖志祥提起公訴，檢察官甲○○到庭執行職務。
中　　華　　民　　國　　111 　年　　10　　月　　18　　日
            刑事第七庭   審判長法　官  梁  堯  銘
                               法　官  王  鏗  普
                               法　官  羅  國  鴻
以上正本證明與原本無異。
如不服本判決應於收受送達後20日內向本院提出上訴書狀，其未
敘述上訴理由者，並得於提起上訴後20日內向本院補提理由書狀
（均須按他造當事人之人數附繕本）「切勿逕送上級法院」。因
疫情而遲誤不變期間，得向法院聲請回復原狀。  
                               書記官  吳  姁  穗 

中　　華　　民　　國　　111 　年　　10　　月　　18　　日
【論罪科刑法條】
毒品危害防制條例第4條
製造、運輸、販賣第一級毒品者，處死刑或無期徒刑；處無期徒
刑者，得併科新臺幣3千萬元以下罰金。
製造、運輸、販賣第二級毒品者，處無期徒刑或10年以上有期徒
刑，得併科新臺幣1千5百萬元以下罰金。
製造、運輸、販賣第三級毒品者，處7年以上有期徒刑，得併科
新臺幣1千萬元以下罰金。
製造、運輸、販賣第四級毒品者，處5年以上12年以下有期徒刑
，得併科新臺幣5百萬元以下罰金。
製造、運輸、販賣專供製造或施用毒品之器具者，處1年以上7年
以下有期徒刑，得併科新臺幣1百50萬元以下罰金。
前五項之未遂犯罰之。

毒品危害防制條例第9條
成年人對未成年人販賣毒品或犯前三條之罪者，依各該條項規定
加重其刑至二分之一。
明知為懷胎婦女而對之販賣毒品或犯前三條之罪者，亦同。
犯前五條之罪而混合二種以上之毒品者，適用其中最高級別毒品
之法定刑，並加重其刑至二分之一。

【附表】
編號 物品名稱及數量 備註 1 標示「unicom」黑色包裝毒咖啡包10包 1.驗前總淨重3.8559公克   驗餘總淨重0.784公克 2.檢出第二級毒品「3,4-亞甲基雙氧甲基安非他命」、「甲基安非他命」及第三級毒品「3,4-亞甲基雙氧苯基乙基胺戊酮」、「4-甲基甲基卡西酮」、「甲基-N,N-二甲基卡西酮」 2 REDMI牌手機1支(含0000000000號SIM卡1張，IMEI：000000000000000、000000000000000) 均係共犯陳任廷所有，供其聯絡本案犯行所用，已於共犯陳任廷本案所犯之罪項下宣告沒收。  3 IPHONE6S手機1支(含0000000000號SIM卡1張，IMEI：00000000000000)